【裁判字號】    97,審易,164
【裁判日期】    970422
【裁判案由】    傷害等
【裁判全文】
臺灣高雄地方法院宣示判決筆錄         97年度審易字第164號
公  訴  人  臺灣高雄地方法院檢察署檢察官
被      告  乙○○
                    號
輔  佐  人  甲○○○
                    號
上列被告因違反家庭暴力防治法案件，檢察官提起公訴後（96年
度偵字第32583 號），聲請法院改依協商程序而為判決，本院合
議庭認為適當，裁定由受命法官獨任進行協商判決程序，於中華
民國97年4 月22日下午4 時在刑事第七法庭宣示判決，以代判決
書，出席職員如下：
    法  官  蔡廣昇
    書記官  林豐富
    通  譯  鄭如言
法官起立朗讀判決主文、犯罪事實要旨、處罰條文，及告以上訴
限制、期間並提出上訴狀之法院，且諭知記載其內容：
一、主  文：
    乙○○犯違反保護令罪，處拘役拾日，如易科罰金，以新
    臺幣壹仟元折算壹日。
二、犯罪事實要旨：
    乙○○與丙○○為夫妻，屬家庭暴力防治法第3 條第1 款所
    定之家庭成員。乙○○與丙○○因平日感情不睦而分居，明
    知臺灣高雄地方法院於民國96年7 月24日以96年度家護字第
    824 號民事通常保護令裁定：「不得對丙○○實施身體或精
    神上不法侵害之行為、保護令之有效期間為1 年」，且乙○
    ○已於96年7 月間收受該民事通常保令而知悉該保護令之內
    容。詎乙○○於96年8 月20日22時30分許，與丙○○在高雄
    縣大寮鄉○○村○○路65號屋內，因分居之生活費及離婚問
    題發生爭執，竟基於違反民事通常保護令之犯意，出手推倒
    丙○○，並毆打丙○○頭部及手部，而違反該保護令不得對
    丙○○為身體上不法侵害之規定。
三、處罰條文：
    家庭暴力防治法第61條第1 款，刑法第11條前段、第41 條
    第1 項前段，判決如主文。
四、協商判決除有刑事訴訟法第455條之4第1項第1款於本訊問程
    序終結前，被告撤銷協商合意或檢察官撤回協商聲請者；第
    2款被告協商之意思非出於自由意志者；第4款被告所犯之罪
    非第455條之2第1項所定得以協商判決者；第6款被告有其他
    較重之裁判上一罪之犯罪事實者；第7款法院認應諭知免刑
    或免訴、不受理者情形之一，及違反同條第2項「法院應於
    協商合意範圍內為判決；法院為協商判決所科之刑，以宣告
    緩刑或2年以下有期徒刑、拘役或罰金為限」之規定者外，
    不得上訴。
五、附記事項
    被告另涉傷害罪部分，業經告訴人莊佩芳於97年4 月8 日當
    庭具狀撤回告訴，因檢察官認此部分犯行與前開論罪部分有
    想像競合犯之裁判上一罪關係，爰不另為不受理判決之諭知
    。
六、如有前項得上訴之情形者，得自收受判決送達後10日內，向
    本院提出上訴書狀，上訴於第二審法院。
中    華    民    國    97    年    4     月    22    日
                  臺灣高雄地方法院刑事第七庭
                              書記官  林豐富
                              法  官  蔡廣昇
以上正本證明與原本無異。
中    華    民    國    97    年    4     月    22    日
                              書記官  林豐富
附錄本案論罪科刑依據之法條：
家庭暴力防治法第61條第1款
違反法院依第14條第1 項、第16條第3 項所為之下列裁定者，為
本法所稱違反保護令罪，處3 年以下有期徒刑、拘役或科或併科
新臺幣10萬元以下罰金：
一、禁止實施家庭暴力。


司法院資訊處製作；財團法人民間司法改革基金會備份。
